臺灣雲林地方法院刑事判決　　　　　　　 96年度訴字第632號
公　訴　人　臺灣雲林地方法院檢察署檢察官
被　　　告　甲○○
上列被告因毒品危害防制條例案件，經檢察官提起公訴（96年度
毒偵字第622 、1155、1226號），被告於準備程序進行中就被訴
事實為有罪之陳述，本院合議庭裁定進行簡式審判程序，判決如
下：
    主  文
甲○○施用第一級毒品，累犯，處有期徒刑拾月，減為有期徒刑
伍月，扣案之第一級毒品海洛因淨重零點零伍公克沒收銷燬之，
包裹上開海洛因之包裝袋壹個沒收；又施用第一級毒品，累犯，
處有期徒刑捌月；又施用第一級毒品，累犯，處有期徒刑拾月。
應執行有期徒刑壹年捌月，上開扣案之第一級毒品海洛因沒收銷
燬之，包裝袋壹個沒收。
    事  實  及  理  由
一、本件係經被告甲○○於準備程序進行中就被訴事實為有罪之
    陳述，而經本院合議庭裁定以簡式審判程序審理，則依刑事
    訴訟法第273 條之2 、同法第159 條第2 項之規定，不適用
    傳聞法則有關限制證據能力之相關規定；並得依同法第310
    條之2 之準用同法第454 條之規定製作略式判決書，僅需記
    載犯罪事實、證據名稱及應適用之法條，並得以簡略方式為
    之，合先敘明。
二、犯罪事實：甲○○前因施用毒品案件，經觀察、勒戒後，認
    有繼續施用毒品之傾向，由本院於民國88年8 月27日以88年
    度毒聲字第1064號裁定送戒治處所施以強制戒治1 年，於89
    年2 月15日停止戒治出所並付保護管束，於89年8 月28日保
    護管束期滿，視為執行完畢。復於前開強制戒治期滿5 年內
    ，因連續施用第1 級毒品案件，經本院於93年4 月6 日以93
    年度訴字第138 號判處有期徒刑11月確定，又因竊盜案件，
    經法院分別判處有期徒刑3 月、3 月，上開案件定應執行為
    有期徒刑1 年3 月，於95年1 月24日縮短刑期假釋出監，至
    95年2 月10日期滿假釋未經撤銷，以已執行論。詎仍不知悔
    改，又分別為下列施用毒品犯行：
    (一)基於施用第1 級毒品海洛因、第2 級毒品甲基安非他命之
      犯意，於96年4 月14日上午某時許，在其位於雲林縣土庫
      鎮○○里○○路91巷22號之住處，以將毒品海洛因與甲基
      安非他命同置於鋁鉑紙上燒烤後吸食其煙之方式，施用第
      1 級毒品海洛因、第2 級毒品甲基安非他命1 次。嗣於96
      年4 月14日下午3 時10分許，在雲林縣虎尾鎮○○路統一
      超商前為警查獲，並扣得以其所有之包裝袋包裹之毒品海
      洛因1 包（淨重0.05公克），經採尿送驗，檢出毒品嗎啡
      及甲基安非他命陽性反應。
    (二)基於施用第1 級毒品海洛因之犯意，於96年5 月1 日採尿
      回溯72小時內之某時，在雲林縣土庫鎮○○里○○路91巷
      22號之住處，以將海洛因摻入香菸內點燃後吸食其煙之方
      式，施用第1 級毒品海洛因1 次。嗣於96年4 月30日晚上
      ，因另涉竊盜案件為警查獲，經警採尿送驗，檢出毒品嗎
      啡陽性反應。
    (三)基於施用第1 級毒品海洛因、第2 級毒品甲基安非他命之
      犯意，於96年5 月9 日晚上10時許，在雲林縣土庫鎮○○
      里○○路91巷22號之住處，以將毒品海洛因與甲基安非他
      命同置於鋁鉑紙上燒烤後吸食其煙之方式，施用第1 級毒
      品海洛因、第2 級毒品甲基安非他命1 次。嗣於96年5 月
      10日上午7時20 分許，在雲林縣虎尾鎮延平里下湳200 號
      前，因涉竊盜案件為警當場查獲，經警採尿送驗，檢出毒
      品嗎啡及甲基安非他命陽性反應。
三、前項犯罪事實，有下列證據可資為佐：
    犯罪事實(一)部分：
    1.被告甲○○於警詢、偵查中之供述及於本院審理時之自白
      。
    2.雲林縣警察局虎尾分局查獲煙毒麻管嫌犯尿液送檢真實姓
      名對照表及臺灣檢驗科技股份有限公司96年4 月24日濫用
      藥物尿液檢驗報告各1 份。
    3.法務部調查局96年5 月25日調科壹字第09623045550 號鑑
      定書1 紙。
    4.臺灣高等法院被告前案紀錄表1 份。
    犯罪事實(二)部分：
    1.被告於檢察事務官詢問時之供述及於本院審理時之自白。
    2.雲林縣警察局虎尾分局查獲毒品嫌犯尿液送檢真實姓名對
      照表及臺灣檢驗科技股份有限公司96年5 月15日濫用藥物
      尿液檢驗報告各1 份。
    3.臺灣高等法院被告前案紀錄表1 份。
    犯罪事實(三)部分：
    1.被告於檢察事務官詢問時之供述及於本院審理時之自白。
    2.雲林縣警察局虎尾分局查獲毒品嫌犯尿液送檢真實姓名對
      照表及臺灣檢驗科技股份有限公司96年5 月21日濫用藥物
      尿液檢驗報告各1 份。
    3.臺灣高等法院被告前案紀錄表1 份。
四、按海洛因、甲基安非他命分別為毒品危害防制條例第2 條第
    2 項第1 、2 款所明定之第1 級毒品、第2 級毒品。核被告
    甲○○於犯罪事實(一)、(三)所為，均係犯毒品危害防制條例第
    10條第1 項之施用第1 級毒品罪及同條第2 項之施用第2 級
    毒品罪；被告犯罪事實(二)所為，係犯毒品危害防制條例第10
    條第1 項之施用第1 級毒品罪。被告於犯罪事實(一)、(三)施用
    第1 、2 級毒品時，非法持有第1 級毒品海洛因、第2 級毒
    品甲基安非他命之低度行為；於犯罪事實(二)施用第1 級毒品
    時，非法持有第1 級毒品海洛因之低度行為，分別為其施用
    之高度行為所吸收，均不另論罪。又毒品海洛因、甲基安非
    他命，並非不可混合施用，被告供稱：於96年4 月14日及96
    年5 月9 日都是將毒品海洛因、甲基安非他命置於鋁鉑紙上
    燒烤後一起施用等情，尚非不可採信，是被告於犯罪事實(一)
    、(三)所為施用毒品海洛因、甲基安非他命之行為，均係1 行
    為觸犯數罪名，均應依想像競合犯之規定，從一重之施用第
    1 級毒品罪論處，公訴意旨認被告係分別施用第1 、2 級毒
    品，容有未洽。被告所犯上開各罪，犯意各別，應分論併罰
    。又被告有如犯罪事實欄所述之前案科刑及執行紀錄，有卷
    附臺灣高等法院被告前案紀錄表可按，其受有期徒刑之執行
    完畢，5 年以內故意再犯有期徒刑以上之罪，所犯上開各罪
    ，均為累犯，應依刑法第47條第1 項之規定，各加重其刑。
    爰審酌被告前因施用毒品，經觀察勒戒、強制戒治之處分後
    猶犯同罪行、其犯罪本質上為戕害自我身心健康之行為，尚
    未嚴重破壞社會秩序或侵害他人權益，及其犯後坦承犯行、
    態度良好、教育程度為國中肄業等一切情狀，對其於96年4
    月14日、96年5 月9 日（即犯罪事實(一)、(三)）施用第1 級毒
    品部分，各處有期徒刑10月；對其於96年5 月1 日採尿回溯
    72小時內某時許（即犯罪事實(二)）之施用第1 級毒品部分，
    量處有期徒刑8 月。又查被告於犯罪事實(一)所犯施用第1 級
    毒品罪，其犯罪時間在96年4 月24日以前，核與中華民國96
    年罪犯減刑條例第2 條第1 項第3 款所定減刑條件相符，爰
    依同條例第7 條之規定，於裁判時，減其宣告刑2 分之1 。
    被告所犯上開罪刑，並依刑法第51條第5 款之規定，定其應
    執行之刑。扣案如主文所示之毒品海洛因，係查獲之第1級
    毒品，不問屬於犯人與否，應依毒品危害防制條例第18條第
    1 項前段規定沒收銷燬之。至包裹上開毒品海洛因之包裝袋
    1 個，並非不可與毒品分離，其係毒品之外包裝，用於包裹
    海洛因，係被告所有供犯罪事實(一)施用毒品海洛因時所用之
    物，已為被告自承在卷，應依刑法第38條第1 項第2 款之規
    定沒收之。至扣案之注射針筒2 支，被告供稱：針筒是朋友
    叫我幫他買的，我去虎尾超商買要回土庫，在超商就被抓到
    了等語（本院卷第27頁反面），是該注射針筒2 支難認係屬
    被告所有供本案犯罪所用之物，爰不予宣告沒收。
五、據上論斷，應依刑事訴訟法第273 條之1 第1 項、第299 條
    第1 項前段、第310 條之2 、第454 條第1 項，毒品危害防
    制條例第10條第1 項、第2 項、第18條第1 項前段，刑法第
    11條前段、第55條、第47條第1 項、第51條第5 款、第38條
    第1 項第2 款，中華民國96年罪犯減刑條例第2 條第1 項第
    3 款、第7 條，判決如主文。
本案經檢察官乙○○到庭執行職務。
中　　華　　民　　國　　96　　年　　10　　月　　8 　　日
                  刑事第二庭  法  官  王素珍
以上正本證明與原本無異。
如不服本判決，應於判決收受後10日內，向本院提出上訴狀（須
附繕本）。
                              書記官  吳伊婷
中　　華　　民　　國　　96　　年　　10　　月　　8 　　日
附錄本案論罪科刑法條全文：
毒品危害防制條例第10條：
施用第一級毒品者，處6 月以上5 年以下有期徒刑。
施用第二級毒品者，處3 年以下有期徒刑。
